【裁判字號】    94,易,1546
【裁判日期】    950428
【裁判案由】    竊盜
【裁判全文】
臺灣彰化地方法院刑事判決    九十四年度易字第一五四六號
    公  訴  人  臺灣彰化地方法院檢察署檢察官
    被      告  丁○○
                        號
                        （現於臺灣雲林第二監獄執行中）
上列被告因竊盜案件，經檢察官聲請以簡易判決處刑（九十四年
度偵字第七一三六號），暨移送併案審理（九十五年度偵字第一
五四九號），本院彰化簡易庭認不得逕以簡易判決處刑，簽移由
刑事庭改依通常程序審理（九十四年度彰簡字第九五二號），被
告於準備程序中就被訴事實均為有罪之陳述，經告以簡式審判之
旨，並聽取意見後，本院合議庭裁定由受命法官獨任進行簡式審
判程序，判決如下：
    主    文
丁○○連續竊盜，累犯，處有期徒刑玖月。
    犯罪事實及理由
一、犯罪事實：
    丁○○前因違反麻醉藥品管理條例、肅清煙毒條例案件，分
    別經本院以八十四年度訴字第七三一號、八十四年度訴字第
    九三一號判決，各判處有期徒刑十月、三年六月，並定應執
    行刑為有期徒刑四年確定，於民國八十六年七月十日縮短刑
    期假釋付保護管束，惟於假釋期間又因施用毒品案件，經臺
    灣高等法院臺中分院以八十七年度上訴字第二九一七號判決
    判處有期徒刑一年四月，並經最高法院以八十八年度台上字
    第四二二七號判決駁回上訴確定，嗣遭撤銷假釋，與上開所
    餘殘刑有期徒刑二年三月十一日接續執行，再於九十一年五
    月七日縮短刑期假釋付保護管束，並於同年六月九日縮刑期
    滿未經撤銷假釋視為徒刑執行完畢；繼因施用毒品案件，經
    本院以九十四年度訴字第一六二一號判決判處應執行有期徒
    刑一年六月確定，現於臺灣雲林第二監獄執行中。詎仍不知
    悔改，復意圖為自己不法所有，且基於概括之犯意，連續為
    下列行為：(一)先於九十四年七月六日二十一時四十分許，搭
    乘由不知情之陳維清（另為不起訴處分）所駕駛之車牌號碼
    七六七０─ＬＫ號自用小客車，與亦不知情之王順田（另為
    不起訴處分），同至彰化縣鹿港鎮○○路一八七號遠傳電信
    店內，利用陳維清、王順田欲購買手機之機會，徒手竊取甲
    ○○所持有、置放於店內之ＭＯＴＯＲＯＬＡ廠牌、Ｖ一八
    ０型號、序號000000000000000號手機一支
    得手（業已發還予甲○○領回）。嗣為警依甲○○所提供之
    店內監視錄影帶查獲；(二)於同年十月十九日二十一時許，騎
    乘車牌號碼ＨＡ六─六六七號重型機車，途經彰化縣鹿港鎮
    ○○街與杉行街街口時，見丙○○因發生車禍昏迷於上址之
    際，竟賡續前開犯意，徒手竊取丙○○所有遺落在地上之皮
    包一個（內有現金新臺幣二四二０元及鑰匙一支，其中現金
    二０元已遭花用，所餘二四００元業由丙○○之弟乙○○領
    回，至於皮包及鑰匙，則丟棄在彰化縣境內之福鹿溪中，致
    未尋獲）。俟經警循線緝獲，始悉上情。
二、本案證據名稱：
  (一)被告丁○○之自白。
  (二)被害人甲○○之警詢筆錄。
  (三)證人陳維清、王順田之警詢筆錄。
  (四)證人即被害人丙○○之弟乙○○之警詢筆錄。
  (五)贓物認領保管單。
  (六)照片四幀。
  (七)車號查詢重型機車車籍。
  (八)臺灣高等法院被告前案紀錄表、刑案資料查註紀錄表。
三、核被告所為，係犯刑法第三百二十條第一項之普通竊盜罪。
    被告先後二次竊盜犯行，時間緊接，且觸犯基本構成要件相
    同之罪名，顯係基於概括犯意反覆為之，應依刑法第五十六
    條連續犯之規定，論以一罪，並依法加重其刑。公訴人雖僅
    就犯罪事實(一)部分之竊盜犯行提起公訴，惟被告其餘如犯罪
    事實(二)部分之行竊行為，與業據起訴經判決有罪部分有連續
    犯之裁判上一罪關係，為起訴效力所及，且經檢察官移送併
    案，本院自得併予審理。查被告前因違反麻醉藥品管理條例
    、肅清煙毒條例案件，分別經本院以八十四年度訴字第七三
    一號、八十四年度訴字第九三一號判決，各判處有期徒刑十
    月、三年六月，並定應執行刑為有期徒刑四年確定，於八十
    六年七月十日縮短刑期假釋付保護管束，惟於假釋期間又因
    施用毒品案件，經臺灣高等法院臺中分院以八十七年度上訴
    字第二九一七號判決判處有期徒刑一年四月，並經最高法院
    以八十八年度台上字第四二二七號判決駁回上訴確定，嗣遭
    撤銷假釋，與上開所餘殘刑有期徒刑二年三月十一日接續執
    行，於九十一年五月七日縮短刑期假釋付保護管束，並於同
    年六月九日縮刑期滿未經撤銷假釋視為徒刑執行完畢乙情，
    有臺灣高等法院被告前案紀錄表及刑案資料查註紀錄表在卷
    可按，其受有期徒刑之執行完畢，五年內再犯本案法定本刑
    有期徒刑以上之罪，為累犯，應依法遞加重其刑。爰審酌被
    告不思循正當管道賺取財物，反起意伺機行竊，損害他人之
    財產安全，甚且於查獲後再度偷竊，暨其犯罪之動機、目的
    ，所用手段，犯罪所生損害，兼衡其犯後坦承犯行，態度尚
    稱良好等一切情狀，量處如主文所示之刑，以示懲儆。
四、應適用之法條：依刑事訴訟法第四百五十二條、第二百七十
    三條之一第一項、第二百九十九條第一項前段、第三百十條
    之二、第四百五十四條第一項，刑法第五十六條、第三百二
    十條第一項、第四十七條，判決如主文。
五、如不服本判決，應於判決送達後十日內，向本院提出上訴狀
    （須附繕本），上訴於臺灣高等法院臺中分院。
本案經檢察官鮑慧忠到庭執行職務。
中    華    民    國  九十五    年   四   月  二十八  日
                        刑事第一庭
                            法      官  周  莉  菁
以上正本證明與原本無異。
告訴人或被害人對於判決如有不服具備理由請求檢察官上訴者，
其上訴期間之計算係以檢察官收受判決正本之日期為準。
中    華    民    國  九十五    年   四   月  二十八  日
                            法院書記官  黃  當  易
附錄本判決論罪科刑法條：
刑法第三百二十條第一項：
意圖為自己或第三人不法之所有，而竊取他人之動產者，為竊盜
罪，處五年以下有期徒刑、拘役或五百元以下罰金。


司法院資訊處製作；財團法人民間司法改革基金會備份。
